【裁判字號】    99,訴,387
【裁判日期】    991022
【裁判案由】    毒品危害防制條例
【裁判全文】
臺灣基隆地方法院刑事判決               99年度訴字第387號
公  訴  人  臺灣基隆地方法院檢察署檢察官
被      告  乙○○
上列被告因毒品危害防制條例案件，經檢察官提起公訴（99年度
毒偵字第711 號），被告於準備程序進行中，就被訴事實為有罪
之陳述，經本院合議庭裁定由受命法官獨任進行簡式審判程序，
判決如下：
    主  文
乙○○施用第一級毒品，累犯，處有期徒刑柒月。
    事  實
一、乙○○曾犯竊盜案件，經臺灣臺南地方法院於民國96年7 月
    5 日，以96年度易字第726 號判決判處有期徒刑5 月、5 月
    、6 月，應執行有期徒刑1 年2 月確定，甫於98年7 月13日
    縮短刑期執行完畢（構成累犯）。復因施用毒品案件，經臺
    灣臺南地方法院裁定送觀察、勒戒後，因有繼續施用毒品之
    傾向，再經同法院裁定令入戒治處所施以強制戒治，於民國
    97年10月14日因強制戒治期滿出所後，由臺灣臺南地方法院
    檢察署檢察官以97年度戒毒偵字第221 號為不起訴處分確定
    。
二、詎乙○○猶未戒除毒癮，於前開強制戒治執行完畢釋放後之
    5 年內，基於施用第一級毒品海洛因之犯意，於99年4 月1
    日上午5 時許，在基隆市暖暖區運動公園之廁所內，以將海
    洛因摻水置入針筒後注射手臂血管之方式，施用第一級毒品
    海洛因1 次。嗣乙○○因另涉及竊盜及恐嚇取財罪等案，經
    警獲報於同日10時30分許，在基隆巿暖暖區運動公園前緝獲
    ，經警採尿送驗後，結果呈嗎啡、可待因陽性反應。
三、案經臺北巿政府警察局移送臺灣基隆地方法院檢察署檢察官
    偵查起訴。
    理  由
一、本件被告所犯者非為死刑、無期徒刑、最輕本刑為3 年以上
    有期徒刑之罪或高等法院管轄第一審案件，其於準備程序進
    行中，先就被訴事實為有罪之陳述，經告知其簡式審判程序
    之旨，並聽取公訴人及被告之意見後，本院依刑事訴訟法第
    273 條之1 第1 項之規定，裁定由受命法官獨任進行簡式審
    判程序，且依同法第273 條之2 規定，簡式審判程序之證據
    調查，不受第159 條第1 項、第161 條之2 、第161 條之3
    、第163 條之1 及第164 條至第170 條規定之限制，合先敘
    明。
二、前揭犯罪事實，業據被告於本院準備程序及審理時坦承不諱
    ，又經被告同意，為警查獲後所採集之尿液經送驗後，呈嗎
    啡、可待因之陽性反應，此有臺北市政府警察局偵辦毒品案
    件尿液檢體檢驗單（尿液檢體編號：031068）暨台灣尖端先
    進生技醫藥股份有限公司濫用藥物檢驗報告各乙份（見99年
    度毒偵字第711 號卷第15頁、第16頁）附卷可稽，且參之以
    酵素免疫分析或薄層定性分析等方式為初步篩檢者，檢驗結
    果雖有相當程度偽陽性之可能，然以氣（液）相層析、質譜
    分析之儀器為交叉確認者，檢驗結果出現偽陽性之機率則極
    低，因而具有公信力，核足為對涉嫌人不利之認定，足見被
    告於本院審理時之任意性自白，與事實相符，堪可採信。再
    者，被告查有如本判決犯罪事實欄一所載施用毒品之前案紀
    錄，觀諸卷附臺灣高等法院被告前案紀錄表所載內容即明。
    從而，本案事證明確，被告於初犯施用毒品案件之5 年以內
    ，再犯施用毒品之犯行，堪可認定，應依法論科。
三、論罪科罰
  (一)查海洛因、安非他命類分別係毒品危害防制條例所列管之第
    一級、第二級毒品，此為該條例第2 條第2 項第1 款、第2
    款所明定。按犯毒品危害防制條例第10條之罪（施用毒品罪
    ）者，檢察官應聲請法院裁定，令被告入勒戒處所觀察、勒
    戒，經勒戒處所陳報，認受觀察、勒戒人無繼續施用毒品傾
    向者，應即釋放，並為不起訴之處分；認有繼續施用毒品傾
    向者，即應聲請法院裁定令入戒治處所強制戒治，俟強制戒
    治期滿釋放，再為不起訴之處分。惟依上揭規定觀察勒戒或
    強制戒治執行完畢釋放後，五年內再犯毒品危害防制條例第
    10條之罪（施用毒品罪）者，檢察官即應依法追訴，毒品危
    害防制條例第20條第1 項、第2 項、第23條第2 項分別定有
    明文。
  (二)核被告於初犯施用毒品案件以後之5 年以內，再犯施用第一
    級毒品海洛因之行為，係犯毒品危害防制條例第10條第1 項
    之施用第一級毒品罪。再被告有犯罪事實欄一所載之論罪科
    刑執行完畢情形，有臺灣高等法院被告前案紀錄表乙份附卷
    足憑，其於前案執行完畢後5 年內，故意再犯本件有期徒刑
    以上之罪，為累犯，依刑法第47條第1 項規定加重其刑。爰
    審酌被告曾有施用毒品之前科仍不知戒除，惟犯罪後坦承犯
    行，且所犯之施用毒品犯行乃戕害自己身心健康，並未危及
    他人等一切情狀，量處如主文所示之刑。
據上論斷，應依刑事訴訟法第273 條之1 第1 項、第299 條第1
項前段，毒品危害防制條例第10條第1 項，刑法第11條前段、第
47條第1 項，判決如主文。
本案經檢察官甲○○到庭執行職務。
中    華    民    國    99    年    10    月    22    日
                  刑事第五庭法    官  吳佳齡
以上正本證明與原本無異。
如不服本判決應於收受送達後10日內向本院提出上訴書狀，並應
敘述具體理由；其未敘述上訴理由者，應於上訴期間屆滿後20日
內向本院補提理由書(均須按他造當事人之人數附繕本)「切勿逕
送上級法院」。
中    華    民    國    99    年    10    月    22    日
                            書 記 官  莊智凱
附錄論罪法條：
毒品危害防制條例第10條
施用第一級毒品者，處 6 月以上 5 年以下有期徒刑。
施用第二級毒品者，處 3 年以下有期徒刑。

司法院資訊處製作；財團法人民間司法改革基金會備份。
